【裁判字號】    89,易,1346
【裁判日期】    890626
【裁判案由】    竊盜
【裁判全文】
臺灣臺中地方法院刑事判決                        八十九年度易字第一三四六號
    公  訴  人  臺灣臺中地方法院檢察署檢察官
    被      告  甲○○
右列被告因竊盜案件，經檢察官提起公訴（八十九年度偵字第四０四二號），本院判
決如左：
    主  文
甲○○竊盜，累犯，處拘役伍拾伍日。扣案之鑰匙壹支沒收。
    事  實
一、甲○○於民國（下同）八十七年六月、十二月間，曾因贓物犯行，分別經本院判
    處有期徒刑三月、六月確定，並於八十八年七月十六日執行完畢。竟未知改過，
    意圖為自己不法之所有，於八十八年九月十三日二十一時許，在臺中縣豐原市○
    ○街二五六號前，以其所有之鑰匙一支，竊取乙○○所有、車牌號碼ＬＡＴ—七
    七六號重機車一部（約值新臺幣二萬元），得手後供已使用。嗣於八十八年九月
    二十九日二十時十分許，甲○○騎乘該部竊得之機車行經臺中縣大雅鄉○○村○
    ○路○段八號前，始為警查獲，並扣得上開鑰匙一支。
二、案經臺中縣警察局豐原分局報請灣臺中地方法院檢察署檢察官偵查起訴。
    理  由
一、訊據被告甲○○矢口否認有何竊盜之犯行，辯稱：車號ＬＡＴ—七七六號機車是
    朋友「程偉銘」騎到伊之住處後，將伊母親不詳車號機車之車牌拆下後，改懸掛
    在ＬＡＴ—七七六號機車上，伊當時知該車是贓車，但該車非伊所竊云云。惟查
    ，被害人乙○○所有前述機車，確係於上揭時、地失竊等情，業據被害人乙○○
    於警訊中指述明確，並有贓物認領保管單、車輛竊盜、車牌失竊資料個別查詢報
    表─查詢車輛認可資料在卷足憑。而本件被告於檢察官偵查中先則辯稱：該部機
    車是我以前在臺中看守所裡認識之朋友陳文福於八十八年九月二十四日二十三時
    許，騎到我家後，將我母親之機車車牌拆下來裝在該機車上，並將鎖匙（鑰匙）
    交給我，由我使用云云。嗣因被告所指涉案之陳文福經臺灣臺中地方法院檢察署
    檢察官偵查後，認其竊盜罪嫌不足，經不起訴處分後，被告於本院審理時，竟復
    改稱該車是伊朋友「程偉銘」騎到伊之住處云云，並稱伊不知「程偉銘」之住居
    處，「程偉銘」亦不可能到庭說明等語。被告對於事涉本身刑責輕重之事實敘述
    ，前後供述，竟反覆不一，並將機車來源，隨意推與任何無可查證之人，是其所
    辯，顯係卸責之詞，自無疑義。且如被告辯稱可採，其朋友「程偉銘」既騎車至
    伊住處，並將機車交予被告使用，可見渠等關係非比尋常，依一般生活經驗與社
    會常情判斷，事關被告刑責之輕重，被告又怎會不知「程偉銘」之住處，以提供
    本院調查？綜上所述，被告所辯，反覆不一，顯係避重就輕之詞，不足採信。此
    外，並有贓物領據一紙及鑰匙一支分別附卷、扣案可稽，事證明確，被告竊盜犯
    行，洵堪認定。
二、核被告所為，係犯刑法第三百二十條第一項竊盜罪。查被告於八十七年間，曾因
    犯贓物罪，經本院分別判處有期徒刑三月、六月確定，並於八十八年七月十六日
    執行完畢，有臺灣臺中地方法院檢察署刑案資料查註記錄表附卷可稽，其於有期
    徒刑執行完畢後，五年內再犯本件有期徒刑以上之罪，為累犯，請依刑法第四十
    七條之規定，加重其刑。爰審酌被告於犯後否認犯行，且飾詞辯解暨犯罪所生危
    害程度，竊取機車之價值及犯罪之手段、犯後態度等一切情狀，量處如主文所示
    之刑，以資懲儆。扣案之鑰匙一支，係被告所有，且供犯罪所用之物，應依刑法
    第三十八條第一項第二款之規定，併予宣告沒收。
據上論斷，應依刑事訴訟法第二百九十九條第一項前段，刑法第三百二十條第一項、
第四十七條、第三十八條第一項第二款，罰金罰鍰提高標準條例第一條前段，判決如
主文。
本案經檢察官楊朝嘉到庭執行職務。
中      華      民      國      八十九      年      六      月   二十六 日
                                     臺灣臺中地方法院刑事第六庭
                                      法  官  黃峻隆
右正本證明與原本無異。
如不服本判決，應於判決送達後十日內向本院提臺上訴狀，上訴於臺灣高等法院臺中
分院( 須附繕本 )。
                                      書記官
中      華       民     國      八十九      年      六      月   二十六 日


司法院資訊處製作；財團法人民間司法改革基金會備份。
